臺灣嘉義地方法院刑事判決　　　　　　　 96年度訴字第984號
公　訴　人　臺灣嘉義地方法院檢察署檢察官
被　　　告　甲○○
　　　　　　　　　　（另案在臺灣嘉義監獄執行）
上列被告因違反毒品危害防制條例案件，經檢察官提起公訴（96
年度毒偵字第1585號、第1586號、第1587號），被告於準備程序
中就被訴事實為有罪之陳述，本院合議庭裁定由受命法官改依簡
式審判程序審理，判決如下：
    主  文
甲○○施用第一級毒品，處有期徒刑柒月，減為有期徒刑月又
拾伍日，如易科罰金，以新臺幣壹仟元折算壹日；又施用第一級
毒品，處有期徒刑柒月，減為有期徒刑月又拾伍日，如易科罰
金，以新臺幣壹仟元折算壹日。應執行有期徒刑陸月，如易科罰
金，以新臺幣壹仟元折算壹日。
    事實及理由
一、犯罪事實：甲○○前因施用毒品案件，經觀察、勒戒後，認
    無繼續施用毒品傾向，於民國九十二年五月一日認無繼續施
    用毒品傾向而釋放，並經臺灣雲林地方法院檢察署檢察官以
    九十二年度毒偵字第三七八號為不起訴處分確定，詎仍不知
    悔改，於上開觀察、勒戒執行完畢釋放後五年內，復各基於
    施用第一級毒品海洛因之犯意，（一）先於九十五年十一月
    二十九日某時，在雲林縣臺西鄉蚊港村三姓寮九十九之一號
    住處廁所內，以將海洛因置於注射針筒，加入葡萄糖水使其
    溶解，注射靜脈血管之方式，施用海洛因一次。嗣經警於九
    十五年十一月三十日下午二時許，通知甲○○接受採尿檢驗
    ，送驗結果呈嗎啡（海洛因代謝物）之陽性反應；（二）復
    另行起意，於九十六年一月二十七日晚上十一時許，在上址
    以相同方式，施用海洛因一次，並經警於九十六年一月二十
    八日查獲，同日經其同意採其尿液送驗，及隔日（即二十九
    日），甲○○解送至臺灣雲林看守所羈押，經該所人員進行
    新收人犯作業時亦採集其尿液送驗，結果均呈嗎啡（海洛因
    代謝物）之陽性反應。
二、本案於準備程序進行中，被告就被訴事實為有罪之陳述，經
    行簡式審判程序，依刑事訴訟法第二百七十三條之二規定，
    不適用證據提示、交互詰問及傳聞法則有關證據能力限制等
    規定，先予敘明。
三、認定犯罪所憑證據
(一)被告甲○○於警詢、偵訊之自白，及於本院準備程序及審理
    時為認罪之陳述。
(二)雲林縣警察局台西分局九十五年度查獲毒品案件嫌疑犯尿液
    送檢真實姓名登記簿（代號為LN0000000）、詮昕科技股份
    有限公司濫用藥物尿液檢驗報告（報告編號分別為5C190009
    、00000000）、雲林縣警察局西螺分局查獲煙毒嫌疑犯尿液
    送檢真實姓名對照表（檢體送驗字號為0000-0000）、臺灣
    檢驗科技股份有限公司濫用藥物尿液檢驗報告（報告編號為
    KＺ000000000000）、臺灣雲林看守所採驗尿液同意書、尿液
    採集作業確認書及檢體採收紀錄表各一份。
四、論罪科刑
(一)查被告前因施用毒品案件，經本院裁定送觀察勒戒，於九十
    二年五月一日因認無繼續施用傾向釋放，並經臺灣雲林地方
    法院檢察署檢察官以九十二年度毒偵字第三七八號為不起訴
    處分確定，此有臺灣高等法院被告前案紀錄表、刑案資料查
    註紀錄表、全國施用毒品案件紀錄表、受觀察勒戒人毒品及
    前科紀錄簡列表各一份附卷可佐，其於觀察、勒戒執行完畢
    釋放後五年內，再犯本件施用毒品案件，應予依法論科。核
    被告所為，均係犯毒品危害防制條例第十條第一項之施用第
    一級毒品罪，其分別持有第一級毒品之低度行為，各為施用
    之高度行為所吸收，均不另論罪。又所犯二罪，時間間隔已
    逾二月，且係分別為警查獲，均明顯可分而具有獨立性，難
    認二次犯行有時間、空間之密接性，堪認屬各別犯意，應分
    論併罰。
(二)爰審酌被告國中畢業之智識程度，前已因施用毒品案件，經
    觀察、勒戒執行完畢，猶再施用毒品，顯未見悔悟，施用毒
    品除戕害自身健康外，對社會秩序亦產生不良影響，惟念及
    被告犯後坦承之態度、本案查獲所施用之次數，施用毒品屬
    自殘行為之本質內涵暨其家庭狀況、素行（見卷附臺灣高等
    法院被告前案紀錄表）等一切情狀，依犯罪事實（一）、（
    二），分別量處如主文所示之刑。另中華民國九十六年罪犯
    減刑條例於九十六年七月四日制定公布，並自九十六年七月
    十六日施行，被告所犯本案施用毒品犯行，犯罪時間均於九
    十六年四月二十四日以前，符合該條例第二條第一項第三款
    規定應予減刑二分之一之要件，復無不得減刑之情形，依上
    開減刑條例第七條、第九條之規定，就宣告徒刑部分，各諭
    知如主文所示之減得之刑，並定應執行之刑及諭知易科罰金
    之折算標準。
五、應適用法條
(一)刑事訴訟法第二百七十三條之一第一項、第二百九十九條第
    一項前段、第三百十條之二、第四百五十四條第一項。
(二)毒品危害防制條例第十條第一項。
(三)刑法第十一條前段、第四十一條第一項前段、第五十一條第
    五款。
(四)中華民國九十六年罪犯減刑條例第二條第一項第三款、第七
    條、第九條、第十條第一項，判決如主文。
本案經檢察官古富祺到庭執行職務。
中　　華　　民　　國　　96　　年　　12　　月　　26　　日
                  刑事第二庭法　官　林青怡
上列正本證明與原本無異。
如不服本判決，應於判決送達後十日內向本院提出上訴狀，上訴
書狀依法應敘述具體理由，如未敘述具體理由者，應於上訴期間
屆滿後二十日內補提理由書於本院（均應附繕本）。告訴人或被
害人如對於本判決不服者，應具備理由請求檢察官上訴，其上訴
期間之計算係以檢察官收受判決正本之日期為準。
中　　華　　民　　國　　96　　年　　12　　月　　26　　日
                            書記官  李佳惠
附錄論罪科刑法條
毒品危害防制條例第十條第一項
施用第一級毒品者，處六月以上五年以下有期徒刑。
